【裁判字號】    99,易,1857
【裁判日期】    990917
【裁判案由】    竊盜
【裁判全文】
臺灣板橋地方法院刑事判決              99年度易字第1857號
公  訴  人  臺灣板橋地方法院檢察署檢察官
被      告  甲○○
上列被告因竊盜案件，經檢察官提起公訴（99年度偵字第13643
號），嗣因被告就被訴事實為有罪之陳述，本院並聽取當事人之
意見後，改依簡式審判程序進行，判決如下：
    主  文
甲○○犯攜帶兇器竊盜罪，累犯，處有期徒刑捌月，扣案之活動
扳手及虎頭鉗各壹支均沒收。
    事  實
一、甲○○前於民國90年間因竊盜案件，經臺灣桃園地方法院以
    90年度易字第1472號判決判處有期徒刑5 月確定，於91 年6
    月6 日易科罰金執行完畢；又於92年間因竊盜案件，經同法
    院以92年度易字第899 號判決判處有期徒刑10月確定，於93
    年11月8 日縮刑期滿執行完畢；另因施用毒品案件，先後經
    臺灣桃園地方法院以92年度訴字第1674號判決判處有期徒刑
    8 月，及臺灣台東地方法院以94年度訴字第157 號判決判處
    有期徒刑10月確定，上開二罪經接續執行，於95年5 月24日
    因縮短刑期假釋出監併付保護管束，嗣於95年8 月22日假釋
    期滿未經撤銷假釋，未執行之徒刑視為已執行完畢。
二、詎其仍不知悔改，基於意圖為自己不法所有之竊盜犯意，於
    99年5 月2 日12時許，攜帶其所有客觀上可對人之生命、身
    體、安全構成威脅而足供為兇器使用之活動扳手及虎頭鉗各
    1 支，前往乙○○位於臺北縣林口鄉下福村下福123 之1 號
    住處擅自侵入屋內（侵入住宅罪部分未據告訴），以所攜帶
    前開活動扳手及虎頭鉗等物拆卸螺絲，並將冷氣壓縮機卸下
    ，而竊取乙○○所有之冰箱冷氣壓縮機1 具15公斤、電纜線
    1 批7 公斤及馬達1 具25公斤等物得手後，旋騎乘車牌號碼
    GT2- 968號重型機車載運上開贓物逃逸，於桃園縣蘆竹鄉○
    ○路○ 段76號前經巡邏員警察覺有異而當場逮捕，並扣得其
    所有用以行竊之上開活動扳手、虎頭鉗，及所竊得之財物（
    均業經發還），而查悉上情。
三、案經桃園縣政府警察局蘆竹分局報告臺灣板橋地方法院檢察
    署檢察官偵查起訴。
    理  由
一、按本件被告甲○○所犯並非死刑、無期徒刑、最輕本刑為3
    年以上有期徒刑之罪或高等法院管轄第一審案件，而其於準
    備程序進行中，被告先就被訴事實為有罪之陳述，經法官告
    知簡式審判程序之旨，並聽取公訴人及被告之意見後，本院
    認適宜改依簡式審判程序進行，爰裁定進行簡式審判程序，
    合先敘明。
二、上揭犯罪事實業據被告於偵查中及本院審理時均坦承不諱，
    且有被害人乙○○於警詢中之指述在卷可參，暨桃園縣政府
    警察局蘆竹分局扣押物品目錄表、乙○○領回前揭遭竊之物
    品所立具之贓物領據（保管）單各1 紙、失竊現場及贓物照
    片共18張、車籍查詢- 基本資料詳細畫面列印資料1 紙等在
    卷可稽，另有活動扳手及虎頭鉗各1 支扣案可資佐證。綜上
    ，足認被告自白與事實相符。本案事證明確，被告犯行洵堪
    認定。
三、按刑法第321 條第1 項第3 款之攜帶兇器竊盜罪，係以行為
    人攜帶兇器竊盜為其加重條件，此所謂兇器，其種類並無限
    制，凡客觀上足對人之生命、身體、安全構成威脅，具有危
    險性之兇器均屬之，且祇須行竊時攜帶此種具有危險性之兇
    器為已足，並不以攜帶之初有行兇之意圖為必要（最高法院
    79年台上字第5253號判例參照）。查本件被告用以竊取他人
    財物所用之虎頭鉗及活動扳手各1 支，均為鐵製品且質地堅
    硬，有照片1 張在卷可參（見偵查卷第29頁），其可作為拆
    卸螺絲之用顯見便於施力，倘持以攻擊他人，客觀上應足以
    對他人生命、身體造成危險，而屬刑法上所定之兇器無訛，
    是核被告所為係犯刑法第321 條第1 項第3 款攜帶兇器竊盜
    罪。又被告有事實欄所載之罪刑宣告及執行紀錄，於95年8
    月22日假釋期滿未經撤銷假釋，未執行之徒刑視為已執行完
    畢，此有臺灣高等法院被告前案紀錄表1 份在卷可稽，其於
    徒刑之執行完畢後，5 年內故意再犯本件有期徒刑以上之罪
    ，係為累犯，爰依刑法第47條第1 項之規定，加重其刑。爰
    審酌被告正值青壯，卻不思循正當途徑以獲致財富，僅因缺
    錢花用，竟率爾竊取他人財物，造成他人財物損失，行為實
    有非當，且素行不良，業曾多次因竊取他人財物，經法院判
    處罪刑在案，竟不思悔改，再犯本件之罪，惟念及其犯後已
    坦承犯行，態度尚佳，又其所竊取之上開財物價值非鉅，為
    警查獲後所竊贓物均已發還被害人，有前開贓物領據（保管
    ）單在卷可稽，兼衡其犯罪動機及智識程度等一切情狀，酌
    情量處如主文所示之刑，以資懲儆。至扣案被告持以行竊之
    虎頭鉗及活動扳手各1 支，屬其所有，業據被告於本院審理
    時供明在卷（見本院卷第91頁背面），爰併予宣告沒收，附
    此敘明。
據上論斷，應依刑事訴訟法第273 條之1 第1 項、第299 條第1
項前段，刑法第321 條第1 項第3 款、第47條第1 項、第38條第
1 項第2 款，判決如主文。
本案經檢察官張世聰到庭執行職務。
中    華    民    國    99    年    9    月    17     日
                  刑事第九庭   法  官 鄭凱文
以上正本證明與原本無異。
如不服本判決應於收受本判決後10日內向本院提出上訴書狀，並
應敘述具體理由，如未敘述上訴理由者，應於上訴期間屆滿後20
日內補提理由書狀於本院（均須按他造當事人之人數附繕本）「
切勿逕送上級法院」。
                               書記官 陳筱惠
中    華    民    國    99    年    9     月    17    日
附錄本案論罪科刑法條：
刑法第321 條：
犯竊盜罪而有左列情形之一者，處6 月以上、5 年以下有期徒刑
：
一  於夜間侵入住宅或有人居住之建築物、船艦或隱匿其內而犯
    之者。
二  毀越門扇、牆垣或其他安全設備而犯之者。
三  攜帶兇器而犯之者。
四  結夥三人以上而犯之者。
五  乘火災、水災或其他災害之際而犯之者。
六  在車站或埠頭而犯之者。
前項之未遂犯罰之。

司法院資訊處製作；財團法人民間司法改革基金會備份。
